【裁判字號】    96,聲再,71
【裁判日期】    970215
【裁判案由】    恐嚇等
【裁判全文】
臺灣高等法院臺南分院刑事裁定          96年度聲再字第71號
再審聲請人
即受判決人  甲○○
            乙○○
上列聲請人因恐嚇等案件，對於本院96年度上易字第248號中華
民國96年5月16日確定判決（臺灣嘉義地方法院檢察署95年度偵
字第4837號、臺灣嘉義地方法院95年度易字第504號），聲請再
審，本院裁定如下：
：
    主  文
再審之聲請駁回。
    理  由
一、聲請意旨略以：聲請人即被告2人為上班族，民國95年2月12
    日下午5時30分告訴人所指聲請人前往恐嚇之當時，聲請人
    即被告甲○○在友良興業上班，任機械保養維修員，為責任
    制上下班，又告訴人稱在95年2月16日下午4時30分聲請人又
    前往恐嚇，但聲請人係輪大夜班，在95年2月16日下班時間
    為上午8點30分，均有出勤表可證，扣回程路時間50分鐘，
    洗澡吃飯，睡覺時間為11點到下午4時30分，其間五個半小
    時又扣除準備時間不到5小時，衡情睡眠時刻最濃，如何行
    恐嚇告訴人之事。原確定判決就有利聲請人之前揭證據未加
    調查，遽認聲請人成立恐嚇等罪，顯有就足生影響於確定判
    決之重要證據漏未審酌之違誤，爰依刑事訴訟法第421條規
    定，聲請再審云云。
二、按不得上訴於第三審法院之案件，經第二審確定之有罪判決
    ，如就足生影響於判決之重要證據漏未審酌者，亦得為受判
    決人之利益，聲請再審；又依該條規定而聲請再審者，應於
    判決送達後二十日內為之，刑事訴訟法第421條、第424條定
    有明文。惟該條所規定者須為足生影響於判決之重要證據，
    未經原確定判決審酌者，始足當之。茍業經原確定判決審酌
    ，或非足生影響於判決之重要證據，均不得據以聲請再審。
    所謂「足生影響於判決之重要證據漏未審酌」，係指當事人
    於第二審法院判決前所提出之證物，足以影響、變更判決結
    果，而法院漏未審酌而言，如第二審判決前所提出之證據，
    經第二審法院依調查之結果，本於論理法則、經驗法則，取
    捨證據後，認定事實者，則不包括之。亦即所謂「有足以影
    響於判決之重要證據漏未審酌為理由」者，必該證據已經提
    出卻漏未審酌，且該證據確為真實，而足以據以認定受判決
    人應受無罪、免訴、或輕於原審所認定罪名而後可，否則如
    不足以推翻原確定判決所認之罪名，而僅據以爭執原確定判
    決對證據之取捨，仍不能准許再審。
三、
  (一)本件聲請人所犯均係刑法第346條第1項之恐嚇罪，係屬刑事
    訴訟法第376條第6款所定不得上訴於第三審法院之案件，如
    對該案件，以重要證據漏未審酌而聲請再審，自應於送達判
    決後20日內為之。經查，該案判決書係於96年5月24日合法
    送達於聲請人甲○○之同居人周政裕，有送達證書在卷可稽
    （詳原審卷第88頁），至聲請人乙○○部分，該判決書係於
    96年5月28日寄存送達聲請人乙○○住所地之警察機關，有
    該院送達證書附於該案卷宗可稽（見原審卷第89頁），並經
    本院調取該案全卷核閱無誤，又寄存送達，自寄存之日起，
    經10日發生效力，從而聲請人乙○○部分，自依法自寄存之
    日起算10日始發生判決送達效力，是聲請人乙○○聲請再審
    期間，應以96年6月8日為判決送達日，至聲請人甲○○部分
    如前述則為96年5月24日為判決送達日，乃聲請人甲○○、
    乙○○均遲至96年8月22日，始以原判決就重要證據漏未審
    酌為由，向本院聲請再審，有本院收文日期戳可憑（詳本院
    卷第1頁），顯已逾法定20日不變期間，其以重要證據漏未
    審酌為由聲請再審，已逾前揭法定期間，其聲請再審顯不合
    法。
  (二)又本件聲請人前揭聲請再審之理由，係以原審未調查95年2
    月12日下午五時三十分告訴人所指被告恐嚇伊之當時，被告
    正在友良興業上班，又告訴人稱被告在95年2月16日下午四
    時三十分再度前往恐嚇時間，但被告於公司輪值大夜班後2
    月16日下班時間為上午八點三十分，有出入表可證，扣除回
    程，及洗澡吃飯時間，睡覺期間五個半小時不到，一般正常
    人睡意正濃，如何遂行恐嚇等情。惟聲請人上開理由及出入
    表等證據，聲請人並未在第二審法院判決前提出，揆諸前述
    ，非屬刑事訴訟法第421條所謂「漏未審酌」之證據，併此
    敘明。
四、據上論斷，應依刑事訴訟法第433條，裁定如主文。
中    華    民    國    97    年    2    月    15    日
                  刑事第四庭  審判長法  官  吳志誠
                                    法  官  陳珍如
                                    法  官  羅心芳
以上正本證明與原本無異。
不得抗告。
                                    書記官  蔡振豐
中    華    民    國    97    年    2     月    18    日


司法院資訊處製作；財團法人民間司法改革基金會備份。
